# 股权交易

提问人：The_love_of_com 时间：2019-07-29 10:01:31
请教陈版主：
A 上市公司持有 B 公司股权 14%，按可供出售金融资产计量，账面金额为3 亿；B 公司控股股东为 C 公司，C 公司持有B 公司 54%股权，D公司持有B 公司32%股权，E公司为A公司境外全资子公司，F 公司为C公司境外全资母公司，G公司为 F公司的全资母公司，为了实现 B 公司在境外上市，A 公司将持有的B 公司 14% 的股权以 7 亿作价出售给 C 公司，同时，D公司也将持有的 B 公司32%股权出售给C 公司；出售完成后，C公司成为 B 公司的唯一股东。F 公司为 C 公司的唯一股东，F 公司也仅C 公司一家子公司。完成上述交易之后，E 以 7 亿购买 G 持有F 的 14%股权。上述行为在 2 个月之内完成，并不跨年。
请问： 1 、A出售B公司股权给C公司在母公司层面与合并两个层面是否需要确认投资收益，A 公司层面是否符合免税政策？是否有特殊的税收优惠？
2 、A 出售 B 公司股权给 C 公司与 E 购买 G公司股权是否能看成一体？
单体层面如何账务处理？合并层面账务处理？
望版主不吝赐教！！

回答人：chenyiwei
从整个交易流程看，如果各步骤为一揽子交易，则只是实现了将 A 持有 B的股权提升到了 E 持有F 的层次，本质上对应的基础资产没有变化，所以在合并报表层面不应确认处置B 公司14%股权的投资收益，在合并报表层面，E持有 F的 14%股权应继续保持原先 A 持有 B14%股权对应的账面价值基础。

提问人：The_love_of_com 时间：2019-07-29 23:31:10
陈版主：按照您所说，如果是一揽子交易，对价如何处理？现实中存在资金流转的问题。另外，单体层面不确认差价做资本公积或者损益的话，税局是否会对交易进行疑问不确认收益存在偷税漏税行为？税法是否有特殊要求进行豁免或者免税政策条文？请陈版主指点迷津！

回答人：chenyiwei
涉及的现金流入流出按权益 * 易处理。税务处理建议咨询税务专业人士意见。